【裁判字號】    97,台上,4235
【裁判日期】    970904
【裁判案由】    偽造文書等罪
【裁判全文】
最高法院刑事判決            九十七年度台上字第四二三五號
上  訴  人  甲○○
            乙○○
上列上訴人等因偽造文書等罪案件，不服台灣高等法院台南分院
中華民國九十七年六月十八日第二審判決（九十七年度上訴字第
五四六號，起訴案號：台灣台南地方法院檢察署九十六年度偵緝
字第一八三三號），提起上訴，本院判決如下：
    主  文
上訴駁回。
    理  由
一、偽造文書部分
按刑事訴訟法第三百七十七條規定，上訴於第三審法院，非以判
決違背法令為理由，不得為之。是提起第三審上訴，應以原判決
違背法令為理由，係屬法定要件。如果上訴理由書狀並未依據卷
內訴訟資料，具體指摘原判決不適用何種法則或如何適用不當，
或所指摘原判決違法情事，顯與法律規定得為第三審上訴理由之
違法情形，不相適合時，均應認其上訴為違背法律上之程式，予
以駁回。本件原判決撤銷第一審關於論處上訴人甲○○、乙○○
詐欺取財罪部分之不當判決，改判論處其等共同行使偽造文書罪
刑，已詳敘認定犯罪事實之依據及憑以認定之理由，並對上訴人
等否認犯罪之辯詞，如何不足採信，均依據卷內資料予以指駁及
說明，從形式上觀察，並無任何違背法令之處。查證據之取捨及
其證明力之判斷，屬於事實審法院之職權，苟其所為之判斷，並
不違背經驗法則及論理法則，即不能任意指為違背法令。原判決
認定上訴人等共同行使偽造文書犯行，係綜合上訴人等之部分自
白，證人陳盟舜、蘇淑娜等人之證詞及互助會單等直接、間接證
據，本於推理作用，確信其為真實之程度，而為有罪之認定，並
非單採上開證人之證詞為論斷之依據，其採證無違證據法則。其
中關於甲○○收取互助會款交予乙○○後，乙○○有無轉交互助
會會員，甲○○是否知情，證人陳盟舜、蘇淑娜之證詞可否採擇
，有無夾怨報復情事等細節，乃原審取捨證據及其證明力判斷職
權之合法行使，其所為判斷，尚無悖離一般經驗、論理法則，自
不得指為違法。上訴意旨，對於原判決究竟如何違背法令，並未
依據卷內資料為具體之指摘，徒執陳詞，就原判決已詳為論斷及
說明之事項，再為事實上之爭辯，並對原審採證認事之職權行使
，任意指摘，難謂已符合首揭法定上訴要件，其等上訴違背法律
上之程式，均應予駁回。
二、侵占部分
刑事訴訟法第三百七十六條所列各罪之案件，經第二審判決者，
不得上訴於第三審法院。本件上訴人等侵占部分，原審係依刑法
第三百三十五條論處罪刑，核屬刑事訴訟法第三百七十六條第三
款之案件。依首開說明，既經第二審判決，自不得上訴於第三審
法院，上訴人等猶提起上訴，顯為法所不許，均應併予駁回。
據上論結，應依刑事訴訟法第三百九十五條前段，判決如主文。
中    華    民    國  九十七  年    九    月    四    日
                      最高法院刑事第十一庭
                          審判長法官  花  滿  堂
                                法官  黃  正  興
                                法官  陳  東  誥
                                法官  林  錦  芳
                                法官  洪  昌  宏
      本件正本證明與原本無異
                                      書  記  官
中    華    民    國  九十七  年    九    月    八    日
                                                      Ｅ


司法院資訊處製作；財團法人民間司法改革基金會備份。
